【裁判字號】    92,交聲,484
【裁判日期】    920422
【裁判案由】    聲明異議
【裁判全文】
臺灣臺中地方法院交通事件裁定                  九十二年度交聲字第四八四號
    原處分機關  交通部公路總局台中區監理所
    異 議人 即
    受 處分 人  甲○○
右列受處分人因違反道路交通管理處罰條例案件，對於交通部公路總局台中區監理所
中華民國九十二年四月二十二日所為之處分（中監違字第裁六０─Ｅ0000000
0號、第裁六０─ＺＥ0000000號裁決書），聲明異議，本院裁定如左：
    主  文
異議駁回。
    理  由
一、按汽車駕駛人，行車速度超過規定之最高時速，處新台幣一千二百元以上二千四
    百元以下罰鍰；汽車行駛高速公路，應依速限標誌指示，高速公路交通管制規則
    第五條第一項定有明文；汽車行駛於高速公路或設站管制之道路，而不遵管制之
    規定者，處汽車駕駛人新台幣三千元以上六千元以下罰鍰；違反前開規定者，除
    依該條款處罰鍰外，並予記違規點數一點，道路交通管理處罰條例第四十條第一
    項、第三十三條第一項、第六十三條第一項第一款分別定有明文。另汽車違反道
    路交通管理事件，以科學儀器取路交通管理事件，以科學儀器取得違規證據資料
    ，足資認定其違規事實者，得逕行舉發之，而逕行舉發，應記明車輛牌照號碼、
    車型等可資辨明之資料，查明汽車所有人姓名或名稱、住址，並以該汽車所有人
    為被通知人製單舉發之，由舉發機關送達被通知人；且逕行舉發違反道路交通管
    理事件，經汽車所有人依通知單之應到案日期前到案，並告知違規駕駛人姓名、
    身分證統一編號及住址者，處罰機關應即另行通知違規駕駛人到案依法處理，逾
    應到案日期，處罰機關應依道路交通管理處罰條例第八十五條第三項規定處罰該
    汽車所有人，違反道路交通管理事件統一裁罰標準及處理細則第二十三條第一項
    第五款、第二項、第十一條第一項第二款、第二十四條亦分別定有明文。
二、本件聲明異議意旨略以：異議人即受處分人甲○○未曾接獲舉發通知單，原處分
    機關逕依罰鍰最高額裁處，顯有違誤，爰聲請撤銷原處分等語。
三、本院查：本件受處分人對於其所有之車牌號碼二Ｋ─六九五三號自用小客車，於
    民國九十年八月十二日上午九時二十七分許、九十一年六月一日下午一時一分許
    ，在國道八號東向九公里二００公尺、新竹市台一縣八三‧五Ｋ處超速行駛之事
    實不爭執，並經內政部警政署國道公路警察局第五隊警察隊警員、新竹市警察局
    交通隊警員依法逕行舉發，掣發公警局交字第ＺＥ0000000號、竹市警交
    字第Ｅ00000000號「舉發違反道路交通管理事件通知單」影本二紙在卷
    可憑。前揭舉發單業已寄送至受處分人陳報之戶籍地即台中市北屯區水景里水景
    巷三三號，受處分人戶籍登記迄今仍係上址，此有本院依職權調取之法務部戶役
    政連結作業系統內載之戶籍資料可稽，該舉發單寄發後因遷移不明遭退件，原舉
    發單位乃辦理公示送達等情，有前揭舉發單影本、內政部警政署國道公路警察局
    第五警察隊九十年十月二十五日公警國五交字第一二一六七號、新竹市警察局九
    十一年八月二十二日竹市警交字第０九一０００六九四九號公告暨告發單退件移
    送清冊各一份在卷可查。從而，受處分人所有之自用小客車既有前揭違規行為，
    且舉發單在無法送達而退件後，原舉發單位亦已依法辦理公示送達，已生送達之
    效力；交通部公路總局臺中區監理所本於上開舉發通知單，在未有繳交罰鍰紀錄
    下據以裁罰，並記違規點數一點，於法並無不合，本件異議為無理由，應予駁回
    。
據上論斷，應依道路交通管理處罰條例第八十七條第二項、道路交通案件處理辦法第
十九條，裁定如主文。
中      華      民      國    九十二    年      五      月    二十二    日
                                臺灣臺中地方法院交通法庭
                                    法  官  王  靜  秋
右正本證明與原本無異。
如不服本裁定應於送達後五日內向本院提出抗告狀。
                                    書記官
中      華      民      國    九十二    年      五      月     二十二


司法院資訊處製作；財團法人民間司法改革基金會備份。
